臺灣新竹地方法院簡易庭小額民事判決　 96年度竹小字第468號
原　　　告　乙○○
　　　　　　　　　　　號3樓
被　　　告　甲○○
上當事人間損害賠償事件，本院於民國96年10月23日言詞辯論終
結，判決如下：
    主  文
被告應給付原告新台幣參萬參仟伍佰貳拾肆元，及自民國九十六
年九月五日起至清償日止，按年息百分之五計算之利息。
原告其餘之訴駁回。
訴訟費用新台幣壹仟元，由被告負擔伍佰元，餘由原告負擔。
本判決原告勝訴部份得假執行。
原告其餘假執行之聲請駁回。
    事實及理由
一、原告主張：緣被告酒後駕駛車號6675-KW號自用小客車，於民
    國95年2月28日凌晨3時30分許，行經新竹市○○路247號前，
    本應注意不得酒駕、超速行駛，且當時又無不能注意之情事
    ，竟疏於注意而在酒後超速行駛，致該車失控打滑衝入對向
    車道，撞擊對向由原告騎乘之AUP-510號機車，原告跌倒在地
    ，受有頭部外傷合併腦震盪、右側腎臟挫傷等傷害，被告犯
    行業經本院以95年度竹交簡字第550號刑事簡易判決有罪確定
    。被告不遵守交通規則，實有過失，原告因被告過失受有損
    害，得依民法第184條第1項、第193條第1項、第195條規定請
    求賠償，請求項目及金額如下：
（一）醫藥費用：
      原告於南門綜合醫院就診支出醫藥費共新台幣（下同）九
      千元。
（二）精神慰撫金部份：
      原告因本次事故受到腦震盪、頭部外傷等傷害，痛苦異常
      ，所受驚嚇久久未能平復，且住院與治療期間學業進度落
      後，為此請求精神慰撫金五萬元。
（三）原告上開機車因車禍損毀損，不堪修理，委託機車行報廢
      ，價值一萬七千元。
（四）合計被告應給付原告七萬六千元。
（五）為此聲明：
    (一)被告應給付原告七萬六千元，及自起訴狀繕本送達翌日（
      即96年9月5日）起至清償日止，按年息百分五計算之利息。
    (二)訴訟費用由被告負擔。
    (三)原告願供擔保，請准宣告假執行。
二、被告辯以：
（一）其對酒後、超速駕駛之行為，致與原告發生車禍並不爭執
      ，願意賠償原告之醫藥費用，但以有單據者為限，機車修
      復費用部份，其認為價格過高，以該機車之年份、廠牌，
      價值僅約六、七千元，而原告請求之精神慰撫金亦屬過高
      等語。
三、本院之判斷：
（一）原告主張之前揭事實，業據其提出之診斷證明書、本院95
      年度竹交簡字第550號刑事簡易判決為證，經本院依職權調
      閱95年度竹交簡字第550號刑事案件全卷，有事故現場照片
      、酒測數據、新竹市○○○道路交通事故調查報告表等附
      於該卷可查，且為被告所不爭執，堪信屬實。依據道路交
      通管理處罰條例規定，酒精濃度超過規定標準者，不得駕
      車，行車應保持在速限之下。本件被告酒後、超速駕駛，
      其有過失甚明，且與本件事故之發生有因果關係。
（二）按因故意或過失不法侵害他人之權利者，負損害賠償責任
      ；不法侵害他人之身體、健康、名譽、自由、信用、隱私
      、貞操，或不法侵害其他人格法益而情節重大者，被害人
      雖非財產上之損害，亦得請求賠償相當之金額，民法第
      184條第1項前段、第195條第1項定有明文。次按汽車、機
      車或其他非依軌道行駛之動力車輛，在使用中加損害於他
      人者，駕駛人應賠償因此所生之損害；不法毀損他人之物
      者，被害人得請求賠償其物因毀損所減少之價值，民法第
      191條之2前段、第196條分別定有明文。承前所述，被告之
      過失肇事致原告受有身體傷害、機車損害，堪可認定，從
      而原告主張被告應負過失侵權行為損害賠償責任，自屬有
      據。爰就原告所得請求之賠償數額，析述如下：
    (一)醫藥費用：
      依據原告所提出之單據，此部分合計確實支出一千五百二
      十四元，被告對此不為爭執，原告逾一千五百二十四元之
      請求，則難謂有理。
    (二)慰撫金部份：
      依據南門衛生署新竹醫院診斷證明書所載，原告因本次事
      故住院3天，且須繼續門診追蹤治療，且原告為大學學生，
      被告係高職畢業之成年人，但無職業，有前開偵查卷內被
      告之職業、教育程度欄記載可按，足見原告所稱因本次車
      禍學業受到一定程度影響，確為實情。本院參考兩造之年
      齡、身份地位、原告所受傷害之程度等一切情狀，認為原
      告請求慰撫金五萬元尚屬過高，以二萬五千元為適當。
    (三)原告上開機車如未發生車禍，事故當時價值為何，原告雖
      提出估價單主張為一萬七千元，但為被告所否認。經本院
      按該機車之廠牌（山葉）、排氣量（82cc）、出廠日期（
      西元1997年1月）、回收日期（民國95年3月17日）函詢新
      竹市機車商業同業公會，價值約三千元，有該會96年10月9
      日竹市機車字第10號函可考，是被告所辯原告所估價格過
      高，尚屬可採。然被告自承該機車價值應有七千元，則原
      告此部分請求被告賠償七千元，為有理由，逾此數額，則
      難謂有據。
（三）綜上所述，原告請求被告合計賠償之金額三萬三千五百二
      十四元，及自起訴狀繕本送達翌日即96年9月5日起至清償
      日止，按年息百分之五計算之利息，為有理由，應予准許
      ，逾此部分之請求，即屬無據，應予駁回。
四、本件係適用小額訴訟事件為被告部分敗訴之判決，該部分爰
    依職權宣告得假執行，並於判決時確定訴訟費用額。至於原
    告敗訴部分，其假執行之聲請即失所依據，該部分假執行之
    聲請應併予駁回。
五、據上論結，原告之訴為一部有理由、一部無理由，依民事訴
    訟法第436條之23、第436條第2項、第79條、第436條之19、
    第436條之20，判決如主文。
中　　華　　民　　國　　96　　年　　10 　　月　　31　　日
                  新竹簡易庭    法　官　李珮瑜
以上正本係照原本作成。
如對本判決上訴，非以違背法令為理由，不得為之，且須於判決
送達後20日內向本院提出上訴狀（須按他造當事人之人數附繕本
）。
中　　華　　民　　國　　96　　年　　10 　　月　　31　　日
                                書記官  朱苑禎
